臺灣基隆地方法院刑事判決　　　　　　　100年度易字第202號
公　訴　人　臺灣基隆地方法院檢察署檢察官
被　　　告　朱阿舜
上列被告因竊盜案件，經檢察官提起公訴（100 年度偵字第953
號），被告並於準備程序進行中為有罪之陳述，本院乃裁定以簡
式審判程序進行審理，並判決如下：
    主  文
朱阿舜竊盜，累犯，處有期徒刑伍月，如易科罰金，以新臺幣壹
仟元折算壹日。
    事  實
一、前案紀錄
  (一)朱阿舜前犯竊盜案件，經臺灣高等法院於民國94年6 月8 日
    ，以94年度上易字第566 號判決有期徒刑八月確定，94年12
    月3 日發監執行、95年8 月2 日執行完畢（構成累犯）。
  (二)其後，朱阿舜又分別因(甲)違反毒品危害防制條例案件，經臺
    灣士林地方法院於96年8 月24日，以96年度易字第1050號判
    決應執行有期徒刑九月確定；(乙)犯竊盜案件，經本院於96年
    7 月13日，以96年度易字第246 號判決有期徒刑一年四月確
    定；(丙)犯竊盜案件，經臺灣士林地方法院於97年2 月1 日，
    以96年度易字第1174號判決應執行有期徒刑一年十月確定；
    (丁)違反毒品危害防制條例案件，經臺灣士林地方法院於96年
    12月21日，以96年度簡字第987 號判決有期徒刑一年，減為
    有期徒刑六月確定。所犯(甲)(乙)(丙)(丁)四案則經合併定刑為有期
    徒刑三年六月（臺灣士林地方法院98年度聲字第1129號裁定
    ），97年6 月3 日發監執行、99年4 月7 日假釋出監，99年
    10月17日假釋付保護管束期滿而未經撤銷，其未執行之刑，
    以已執行論（構成累犯）。
二、本案事實
    緣朱阿舜偶然查悉基隆市○○區○○路65號附近之某處空地
    ，備有鋼板等足供變現換價之物，復見該址平日無人看守，
    乃認有機可趁，進而萌生為自己不法所有之意圖暨竊盜他人
    財物之犯意，先於100 年1 月14日晚間6 時左右，致電不知
    情之謝証崑，藉詞「其有重約1,000 公斤之鋼板1 片擬於翌
    日即100 年1 月15日上午8、9時左右載往出售」云云，向謝
    証崑商借「備有吊具」之4022-VN 號自小貨車1 輛而獲首肯
    ，同時因其就上開貨車之吊具操作方式恐未嫻熟，而再與不
    知情之謝証崑達成翌日共同前往載運鋼板之共識。100 年1
    月15日上午9 時左右，不知情之謝証崑果依約先與朱阿舜見
    面會合，再經朱阿舜引導而於同日上午9 時17分左右，駕駛
    「備有吊具」之4022-VN 號自小貨車搭載朱阿舜共同前往基
    隆市○○區○○路65號附近之某處空地，繼而依朱阿舜之指
    示，操作上揭吊具將現場重約1,000 公斤之鋼板1 片掛載至
    4022-VN 號自小貨車之上。乃朱阿舜甫藉由上開方式，利用
    不知情之謝証崑竊盜他人財物得手，並與謝証崑共同駕駛上
    揭車輛載運前開鋼板而於同日上午10時左右，途經基隆市○
    ○區○○路65號前之際，旋遭業已查悉彼等行止之李安傑（
    前開鋼板所有人之員工）開車攔阻；又朱阿舜見狀，雖一度
    藉詞而後趁隙逃逸，然其嗣仍為警循謝証崑、李安傑之供述
    而依法查獲。
三、案經基隆市警察局第三分局報告臺灣基隆地方法院檢察署檢
    察官偵查起訴。
    理  由
一、法院組織
    查刑事訴訟法第二百八十四條之一：「除簡式審判程式、簡
    易程式及第三百七十六條第一款、第二款所列之罪之案件外
    ，第一審應行合議審判。」業於本案繫屬以前經公佈施行。
    兼以本案起訴罪名，核與刑事訴訟法第三百七十六條第一款
    、第二款之規定相符，是其當有首開規定之適用，即其法院
    組織應為獨任審判無誤。
二、審判程序
    本案被告朱阿舜所犯者，非為死刑、無期徒刑、最輕本刑為
    三年以上有期徒刑之罪或高等法院管轄之第一審案件；兼以
    被告業於準備程序進行中，就被訴事實為有罪之陳述，本院
    乃告知其簡式審判程序之旨，並於聽取公訴人及被告之意見
    後，依刑事訴訟法第二百七十三條之一第一項規定，裁定改
    行簡式審判程序。
三、證據能力
  (一)「被告以外之人於審判外之言詞或書面陳述，除法律有規定
    者外，不得作為證據」之規定，於法院以簡式審判程序處刑
    者，不適用之。刑事訴訟法第一百五十九條第二項前段定有
    明文。乃不受傳聞證據法則拘束之例外性規定。準此，本案
    相關證人於審判外之言詞或書面陳述（即「供述證據」），
    倘查無不得作為本案審判依據之其他情事，復業經本院踐行
    證據調查之合法程序，就令係屬審判外之陳述，核其亦可據
    為本案審判之證據。
  (二)除供述證據以外，其餘業經本院援為後開事實認定之「非供
    述證據」，非特核無公務員違法採證之情形，尤以均曾經本
    院於審判期日，依刑事訴訟法第一百六十四條、第一百六十
    五條規定，踐行證據調查之法定程序，則其證據能力之具備
    ，當亦毋待贅言。
四、事實認定
    上開事實業據被告朱阿舜於本院審理時坦承不諱，並經證人
    謝証崑（基隆地檢署100 年度偵字第387 號偵查卷第7 頁至
    第10頁、第33頁至第35頁、第36頁）、李安傑（同上偵查卷
    第11頁至第12頁、第37頁至第38頁）證述明確，且有監視錄
    影畫面翻拍照片2 張（同上偵查卷第19頁）、指認蒐證照片
    2 張（同上偵查卷第20頁）、贓物認領保管單1 紙（同上偵
    查卷第18頁）在卷足佐。綜上，堪認被告於本院審理時之任
    意性自白，與事實相符，可以採信。從而，本案事證明確，
    被告如本判決事實欄所載之竊盜犯行，洵堪認定。
五、論罪科刑
    核被告如本判決事實欄二之所為，係犯刑法第三百二十條第
    一項之普通竊盜罪。被告利用不知情之謝証崑，代其遂行如
    本判決事實欄二所載之竊盜犯行，為間接正犯。被告查有如
    本判決事實欄一所載犯罪科刑及刑之執行情形，此有臺灣高
    等法院被告前案紀錄表在卷可稽，並經本院職權向屏東監獄
    確認無訛（被告如本判決事實欄一(二)所載假釋，迄無報請法
    務部函准辦理撤銷之情事），有本院公務電話紀錄1 紙存卷
    為憑；乃於前案有期徒刑執行完畢後，五年以內，故意再犯
    本起最重本刑有期徒刑以上之罪，為累犯，應依刑法第四十
    七條第一項規定，加重其刑。本院審酌被告不思努力工作以
    賺取所需，妄想藉由如本判決事實欄二所載之竊盜方式不勞
    而獲，嚴重缺乏尊重他人財產權之觀念，併衡量被害人法益
    侵害之程度（遭竊重約1,000 公斤之鋼板1 片，且其嗣已尋
    獲發還），及被告生活狀況（從事資源回收業；同上偵查卷
    第2 頁之警詢筆錄「職業」欄參見）、智識程度（國小畢業
    ；同上偵查卷第2 頁之警詢筆錄「教育程度」欄參見）、犯
    案手法（參見本判決事實欄二所述）、前案素行（屢有竊盜
    而經法院判處罪刑之前案紀錄，詳如本判決事實欄一所述；
    卷附臺灣高等法院被告前案紀錄表參見）、坦承己過而表悛
    悔之犯後態度等一切情狀，量處如主文所示之刑，以期相當
    ，併諭知易科罰金之折算標準。
據上論斷，應依刑事訴訟法第二百八十四條之一、第二百七十三
條之一第一項、第二百九十九條第一項前段，刑法第三百二十條
第一項、第四十七條第一項、第四十一條第一項前段，刑法施行
法第一條之一，判決如主文。
本案經檢察官王亞樵到庭執行職務。
中    華    民    國   100    年    6     月    16    日
                  刑事第五庭法  官  王慧惠
以上正本證明與原本無異。
如不服本判決應於收受送達後10日內向本院提出上訴書狀，並應
敘述具體理由；其未敘述上訴理由者，應於上訴期間屆滿後20日
內向本院補提理由書(均須按他造當事人之人數附繕本)「切勿逕
送上級法院」。
中    華    民    國   100    年    6     月    16    日
                            書記官  王一芳
附錄論罪法條：
刑法第320 條第1 項
意圖為自己或第三人不法之所有，而竊取他人之動產者，為竊盜
罪，處5 年以下有期徒刑、拘役或5 百元以下罰金。
意圖為自己或第三人不法之利益，而竊佔他人之不動產者，依前
項之規定處斷。
前二項之未遂犯罰之。